臺灣桃園地方法院刑事判決　　　　　　108年度金訴字第179號
公　訴　人　臺灣桃園地方檢察署檢察官
被　　　告　吳正國



　　　　　　林羿廷


上　一　人
選任辯護人　王瑩婷律師
被　　　告　吳晟嘉



　　　　　　蘇郁程


上　一　人
指定辯護人　本院公設辯護人彭詩雯
被　　　告　林鴻杭


上列被告因詐欺等案件，經檢察官提起公訴（107 年度偵字第11
46號、107 年度偵字第5145號、107 年度偵字第7145號、107 年
度偵字第10899 號、108 年度偵字第4694號），本院判決如下：
    主  文
吳正國犯附表二所示之罪，各處如附表二所示之刑，應執行有期
徒刑參年貳月。扣案如附表三編號一、五至十、十五及二十所示
之物均沒收；未扣案犯罪所得新臺幣參拾萬伍仟玖佰元沒收，於
全部或一部不能沒收或不宜執行沒收時，追徵其價額。
林羿廷犯附表二所示之罪，各處如附表二所示之刑，應執行有期
徒刑貳年捌月。扣案如附表四編號一所示之物沒收。
吳晟嘉犯附表二編號四所示之罪，處如附表二編號四所示之刑。
未扣案犯罪所得新臺幣參仟元沒收，於全部或一部不能沒收或不
宜執行沒收時，追徵其價額。
蘇郁程犯附表二編號三所示之罪，處如附表二編號三所示之刑。
未扣案犯罪所得新臺幣參仟元沒收，於全部或一部不能沒收或不
宜執行沒收時，追徵其價額。
林鴻杭犯附表二編號三所示之罪，處如附表二編號三所示之刑。
未扣案犯罪所得新臺幣參仟元沒收，於全部或一部不能沒收或不
宜執行沒收時，追徵其價額。
吳晟嘉、蘇郁程及林鴻杭其餘被訴部分無罪。
    事  實
一、吳正國、林羿廷於民國106 年8 月間，加入以張榕祐（起訴
    書誤載為張榮祐，另案偵查中）、張文昌（另案判決）等成
    年人所組成具有持續性、牟利性與結構性之詐欺犯罪組織。
    吳正國在該組織中負責提供帳戶予上游成員，再依指示通知
    車手取款，林羿廷則協助吳正國管理車手。嗣吳晟嘉於同年
    8 月間、蘇郁程於同年10月間、林鴻杭於同年12月初之某日
    加入，魏御峯（本案審理中）、黃志仁（已歿，經檢察官為
    不起訴處分）、金杰佑（已歿，經檢察官為不起訴處分）、
    韋卓利（更名為韋雅馨，另案判決）及袁盛基（另案判決）
    等人亦先後加入組織。吳晟嘉、蘇郁程及林鴻杭負責試卡及
    監看車手取款，黃志仁、金杰佑、韋卓利及袁盛基則提供個
    人帳戶予吳正國並擔任車手，依吳正國之通知取款。吳正國
    、林羿廷並以吳晟嘉名義承租桃園市○○區○○路000 巷00
    號2 樓F 室，分別為下列犯行：
  ㈠吳正國、林羿廷意圖為自己不法之所有，與黃志仁及所屬詐
    欺集團之其他不詳成年成員間，共同基於三人以上共同詐欺
    取財及隱匿詐欺犯罪所得去向之洗錢之犯意聯絡，由黃志仁
    提供帳戶，供作詐欺集團詐騙被害人時指示被害人匯款之帳
    戶使用。嗣該詐欺集團之某成年成員，以附表一編號1 所示
    之方式對顏雯蓁施用詐術，致顏雯蓁陷於錯誤，依指示為附
    表一編號1 所示之匯款，再由黃志仁為附表一編號1 所示由
    黃志仁取款之行為，扣除報酬後，繳回組織上游成員，以此
    方法製造金流之斷點，致無從追查詐欺贓款之去向，而隱匿
    該犯罪所得。
  ㈡吳正國、林羿廷意圖為自己不法之所有，與魏御峯及所屬詐
    欺集團之其他不詳成年成員間，共同基於三人以上共同詐欺
    取財及隱匿詐欺犯罪所得去向之洗錢之犯意聯絡，由魏御峯
    提供帳戶，供作詐欺集團詐騙被害人時指示被害人匯款之帳
    戶使用。嗣該詐欺集團之某成年成員，以附表一編號2 所示
    之方式對王陳好施用詐術，致王陳好陷於錯誤，依指示為附
    表一編號2 所示之匯款，再由魏御峯為附表一編號2 所示由
    魏御峯取款之行為，扣除報酬後，由吳正國繳回組織上游成
    員，以此方法製造金流之斷點，致無從追查詐欺贓款之去向
    ，而隱匿該犯罪所得。
  ㈢吳正國、林羿廷、蘇郁程及林鴻杭意圖為自己不法之所有，
    與金杰佑、韋卓利及所屬詐欺集團之其他不詳成年成員間，
    共同基於三人以上共同詐欺取財及隱匿詐欺犯罪所得去向之
    洗錢之犯意聯絡，由金杰佑及韋卓利提供帳戶，供作詐欺集
    團詐騙被害人時指示被害人匯款之帳戶使用，另由蘇郁程持
    金杰佑之中華郵政帳戶金融卡，透過自動櫃員機測試帳戶可
    供取款使用。嗣該詐欺集團之某成年成員，以附表一編號3
    所示之方式對邱麗錦施用詐術，致邱麗錦陷於錯誤，依指示
    為附表一編號3 所示之匯款，再由韋卓利、金杰佑先後為附
    表一編號3 所示韋卓利及金杰佑之取款行為，另由林鴻杭監
    看金杰佑取款。取款成功並扣除報酬後，吳正國再將款項繳
    回組織上游成員，以此方法製造金流之斷點，致無從追查詐
    欺贓款之去向，而隱匿該犯罪所得。
  ㈣吳正國、林羿廷及吳晟嘉意圖為自己不法之所有，與韋卓利
    、袁盛基及所屬詐欺集團之其他不詳成年成員間，共同基於
    三人以上共同詐欺取財及隱匿詐欺犯罪所得去向之洗錢之犯
    意聯絡，由韋卓利及袁盛基提供帳戶，供作詐欺集團詐騙被
    害人時指示被害人匯款之帳戶使用。嗣該詐欺集團之某成年
    成員，以附表一編號4 所示之方式對蕭阿鑾施用詐術，致蕭
    阿鑾陷於錯誤，依指示為附表一編號4 所示之匯款，再由韋
    卓利、袁盛基先後為附表一編號4 所示韋卓利及袁盛基之取
    款行為，另由吳晟嘉監看袁盛基取款。取款成功並扣除報酬
    後，吳正國再將款項繳回組織上游成員，以此方法製造金流
    之斷點，致無從追查詐欺贓款之去向，而隱匿該犯罪所得。
  ㈤吳正國、林羿廷意圖為自己不法之所有，與魏御峯及所屬詐
    欺集團之其他不詳成年成員間，共同基於三人以上共同詐欺
    取財及隱匿詐欺犯罪所得去向之洗錢之犯意聯絡，由魏御峯
    提供帳戶，供作詐欺集團詐騙被害人時指示被害人匯款之帳
    戶使用。嗣該詐欺集團之某成年成員，以附表一編號5 所示
    之方式對林黃雀花施用詐術，致林黃雀花陷於錯誤，依指示
    為附表一編號5 所示之匯款，再由魏御峯為附表一編號5 所
    示魏御峯之取款行為，扣除報酬後，由吳正國繳回組織上游
    成員，以此方法製造金流之斷點。
二、案經王陳好、邱麗錦及林黃雀花訴由桃園市政府警察局中壢
    分局移送臺灣桃園地方檢察署檢察官偵查起訴。
    理  由
甲、有罪部分：
壹、證據能力部分：
一、本判決所引用被告以外之人於審判外所為之陳述，被告及辯
    護人均未爭執其證據能力。審酌上開陳述作成之情況，均符
    合法律規定，並無顯不可信之情形，認屬適當，依刑事訴訟
    法第159 條之5 第2 項之規定，有證據能力。
二、其餘經本判決援引之證據，被告及辯護人均未爭執其證據能
    力，且核無公務員違法取證之情形，又與本案犯罪事實之認
    定具關聯性，並經本院於審判期日，踐行證據調查之法定程
    序，自應認均有證據能力。
貳、實體部分：
一、被告吳正國、林羿廷部分（犯罪事實一、㈠至㈤）：
  ㈠上開犯罪事實，業據被告吳正國及林羿廷於本院準備程序及
    審理中坦承不諱（見本院金訴卷一第300-301 頁、卷三第86
    頁），並有魏御峯、黃志仁、金杰佑、袁盛基及韋卓利於警
    詢及偵訊時之證述可佐（見偵4694卷一第235-238 頁，偵64
    62卷五第22-24 頁、第97頁，偵5145卷第89-91 頁、第108-
     109頁；偵4694卷一第165-171 頁背面；偵4694卷一第102-
    107頁背面，偵7145卷第149-152 頁；偵4694卷一第272-274
    頁；偵4694卷二第18-20 頁，他8495卷第174 之2 頁至第17
    4 之3 頁）。就附表一所示被害人受詐術而陷於錯誤並匯款
    ，以及附表一所示車手之取款之行為，則有被害人顏雯蓁、
    王陳好、邱麗錦、蕭阿鑾及林黃雀花於警詢之證述（見偵46
    94卷二第270-274 頁、第196-200 頁、第242-244 頁、第22
    0 -22 4 頁、第137-139 頁）及附表一「證據出處」欄所示
    之證據可證，另有如附表三編號1 、6 、8 、10及15所示之
    扣案物可佐。足認被告吳正國及林羿廷之自白有相當之證據
    相佐，且與事實相符，應堪信為真實。
  ㈡起訴書雖認金杰佑亦有參與本次取款，惟黃志仁於警詢時供
    稱：我有從名下臺灣中小企銀帳戶及新光銀行帳戶中，各提
    領新臺幣（下同）180 萬元，是吳正國叫我去領，沒有人陪
    同我去，我領完就交給吳正國等語（見偵4694卷一第167 頁
    ）。金杰佑於警詢時雖表示，曾於106 年12月4 日自黃志仁
    之上開新光銀行帳戶中提領1 萬3,000 元（見偵4694卷一第
    103 頁），惟依卷附新光銀行帳戶交易明細，被害人顏雯蓁
    於106 年11月28日上午9 時34分、同年月29日上午10時23分
    及同年月30日上午11時28分，分別匯入80萬元、70萬元及30
    萬元後，自106 年11月28日上午9 時52分起，至同年月30日
    上午11時43分止，該帳戶分別有提領60萬元、68萬元、42萬
    元、3 萬元、3 萬元、3 萬元及1 萬元，而共計提領180 萬
    元之紀錄（見本院金訴卷一第267 頁）。堪認被害人顏雯蓁
    匯入之180 萬元，迄106 年11月30日止，均已由黃志仁提領
    完畢，則金杰佑於同年12月4 日提領1 萬3,000 元，即與本
    案犯罪無涉，應認金杰佑並未參與本次犯罪之取款，附此敘
    明。
二、被告吳晟嘉部分（犯罪事實一、㈣）：
    被告吳晟嘉於本院審理中坦承依被告吳正國指示監看車手取
    款，惟否認有加入被告吳正國所屬詐欺集團（見本院金訴卷
    二第63頁，卷三第86頁）。經查：
  ㈠就附表一編號4 所示被害人蕭阿鑾受詐欺集團某成員施用詐
    術，因而陷於錯誤並匯款，以及車手取款之行為，有被害人
    蕭阿鑾於警詢之證述（見偵4694卷二第220-224 頁）及附表
    一編號4 之「證據出處」欄所示證據可證。另有附表三編號
    1 、6 、10所示之扣案物可佐，足堪認定。
  ㈡被告吳晟嘉曾依被告吳正國之指示監看車手取款等情，為被
    告吳晟嘉所承認，核與被告吳正國、林羿廷之證述相符（見
    偵1146卷第156 頁，偵7145卷第286 頁）。另參袁盛基於警
    詢及本院審理時均證稱：106 年12月15日下午1 時34分、同
    日下午5 、6 時許領款，吳晟嘉都有去，吳正國怕我跑掉，
    所以叫吳晟嘉監看我等語（見偵4694卷一第272-273 頁、本
    院金訴卷二第203 頁）。可見被告吳晟嘉有參與106 年12月
    15日之取款行為，負責監看車手袁盛基。堪認被告吳晟嘉此
    部分自白有相當之證據相佐，應堪信為真實。
  ㈢被告吳晟嘉於本院審理時雖否認有加入詐欺之犯罪組織，惟
    被告林羿廷於本院審理時證稱：吳正國所屬詐欺集團成員有
    我、蘇郁程、林鴻杭、吳晟嘉及魏御峯，會一起討論賺詐欺
    的錢；車手領錢時，我、吳正國、吳晟嘉、林鴻杭及蘇郁程
    會出動去監看，但不是每次都是全部一起去等語（見本院金
    訴卷一第419-421 頁、第426 頁、第431 頁），偵訊時證稱
    ：吳晟嘉從106 年7 月間開始加入討論，並從同年8 月開始
    向人收簿子、吐卡片、白單等語（見偵1146卷第170 頁背面
    ），被告吳正國於偵訊時證稱：吳晟嘉從106 年7 、8 月就
    有一起幫忙做詐欺的工作等語（見偵1146卷第156 頁）。被
    告吳晟嘉於本院羈押審查程序時，亦坦承有加入詐欺集團（
    見本院聲羈165 卷第41頁背面），可見被告吳正國及林羿廷
    前開證述，應屬有據。此外，被告吳晟嘉於本院準備程序中
    ，坦承多次依被告吳正國之指示，持金融卡查詢他人帳戶餘
    額（即俗稱試卡），可見被告吳晟嘉並非偶然參與犯罪，而
    係加入被告吳正國等人所屬犯罪組織，負責試卡及監看車手
    取款。故被告吳晟嘉辯稱未參與犯罪組織等語，不足採信。
  ㈣綜上，參酌被告吳晟嘉之不利供述、被告吳正國、林羿廷及
    袁盛基之證述，被告吳晟嘉於106 年8 月間加入詐欺之犯罪
    組織，並於同年12月15日監看袁盛基取款等情，堪以認定。
三、被告蘇郁程部分（犯罪事實一、㈢）：
  ㈠被告蘇郁程於本院審理中否認有此部分犯行，辯稱：我不是
    集團裡的成員，我不知道他們在做什麼；106 年12月25日我
    有去提款，因為我向金杰佑借款，他就拿金融卡給我並告知
    密碼，要我自己去領錢等語。
  ㈡經查：
  ⒈就附表一編號3 所示被害人邱麗錦受詐欺集團某成員施用詐
    術，因而陷於錯誤並匯款，以及車手取款之行為，有告訴人
    邱麗錦於警詢時之指訴（見偵4694卷二第242-244 頁）及附
    表一編號3 之「證據出處」欄所示證據可證，另有附表三編
    號6 、8 及15所示之扣案物可佐。此部分事實，足堪認定。
  ⒉被告蘇郁程於106 年12月25日上午9 時35分，利用自動櫃員
    機，自金杰佑之中華郵政帳戶提領1,000 元等情，為被告蘇
    郁程所承認（見偵4694卷一第252 頁、本院金訴卷三第56頁
    ），並有自動櫃員機監視錄影畫面截圖、中華郵政帳戶客戶
    歷史交易清單在卷可參（見偵4694卷一第258 頁、偵46 94
    卷三第5 頁），足證告訴人邱麗錦匯款至金杰佑之帳戶前，
    被告蘇郁程曾於同日上午自該帳戶提領1,000 元。
  ⒊被告吳正國於警詢時證稱：蘇郁程是和金杰佑一起去試金融
    卡等語（見偵4694卷一第31頁）、於偵訊時證稱：蘇郁程於
    106 年10月加入，負責監看車手提款、洗車（吐白單），也
    會陪金杰佑去提款等語（見偵1146卷第155 頁背面、第172
    頁及背面）。被告林羿廷於本院審理時證稱：吳正國所屬詐
    欺集團成員有我、蘇郁程、林鴻杭、吳晟嘉及魏御峯，會一
    起討論賺詐欺的錢；車手領錢時，我、吳正國、吳晟嘉、林
    鴻杭及蘇郁程會出動去監看，但不是每次都是全部一起去等
    語（見本院金訴卷一第419-421 頁、第426 頁、第431 頁）
    ，於偵訊時亦證稱：蘇郁程會幫忙吳正國監看車手提款等語
    （見偵1146卷第170 頁背面），均證稱被告蘇郁程有加入組
    織，負責協助被告吳正國監看車手提款或測試帳戶可供取款
    使用，亦有陪同金杰佑取款。
  ⒋又金杰佑於警詢時證稱：106 年12月25日上午8 、9 時許，
    吳正國拿卡片給我及「蘇姓小胖」去試卡，我們就到便利商
    店測試卡片可否使用，試卡完畢就回租屋處等吳正國指示；
    「蘇姓小胖」就是蘇郁程等語（見偵4694卷一第106 頁背面
    、第153 頁背面），再參前揭中華郵政帳戶交易明細，金杰
    佑之帳戶於106 年12月25日上午9 時35分許有提款1,005 元
    之紀錄，次一筆交易紀錄即為同日下午由告訴人邱麗錦匯入
    60萬元（見偵4694卷三第5 頁）。足證被告蘇郁程於106 年
    12月25日上午依被告吳正國指示，持金杰佑之金融卡測試該
    帳戶可供正常取款。
  ⒌被告蘇郁程雖辯稱：該次取款係向金杰佑借款等語。惟查，
    金杰佑於警詢時已明確證稱當日係與被告蘇郁程前往試卡，
    未曾證稱係為借款。且金杰佑若係借款予被告蘇郁程，僅需
    交付現金即可，實無交付金融卡及密碼而使被告蘇郁程可任
    意使用帳戶之必要，被告蘇郁程所辯情節，顯與常情不符，
    難以採信。
  ⒍被告吳正國於本院審理中，雖改稱：蘇郁程沒有在我這邊工
    作，先前講的內容我都忘記了，當時做了很多次筆錄，很混
    亂，也有吃藥所以精神不好等語。惟被告吳正國於107 年4
    月24日檢察官偵訊時，經檢察官詢問被告蘇郁程加入集團之
    時間，被告吳正國尚能糾正被告林羿廷此部分證述內容，並
    證稱：被告蘇郁程於106 年10月初加入，不是8 月，他每天
    早上8 點就會到，負責幫我洗車（吐白單），也會陪金杰佑
    去提款等語（見偵1146卷第172 頁）。此外，就檢察官詢問
    集團成員間之關係、工作內容及報酬等問題，被告吳正國均
    能清楚陳述，亦能糾正不正確之內容。應認被告吳正國於偵
    訊時，均能依憑記憶回答，並無意識混亂或精神不佳而影響
    陳述之情形。反觀其於本院審理中，就詰問之問題，多係泛
    稱「忘記了」，或係否認某次陳述之真實性，卻又未能說明
    實際情形，並稱：「我下一次開庭我又不知道會怎麼講，因
    為我每次開庭每次問的我都不知道在講什麼，筆錄有辦法做
    這麼多次，我都不知道哪一個是真的、哪一個是假的」等語
    （見本院金訴卷一第441 頁）。可見被告吳正國於本院審理
    中作證時，已難以清楚回答問題，且有抗拒作證之傾向，其
    證述內容之真實性，殊值懷疑。應認其於偵查中之證述較為
    可信。
  ㈢綜上，參酌被告吳正國、林羿廷、金杰佑於偵查中之證述及
    被告蘇郁程取款之監視錄影畫面截圖，足證被告蘇郁程於10
    6 年10月間加入被告吳正國所屬犯罪組織，負責試卡及監看
    車手取款，並於同年12月25日持金杰佑之金融卡測試帳戶可
    供使用後，供所屬詐欺集團用以對告訴人邱麗錦實施詐欺取
    財犯罪。從而，被告蘇郁程此部分犯罪事實，其事證明確，
    堪以認定。
四、被告林鴻杭部分（犯罪事實一、㈢）：
  ㈠被告林鴻杭於本院審理中否認有此部分犯行，辯稱：我沒有
    加入集團，也沒有監看車手取款等語。
  ㈡經查：
  ⒈就附表一編號3 所示被害人邱麗錦受詐欺集團某成員施用詐
    術，因而陷於錯誤並匯款，以及車手取款之行為，有告訴人
    邱麗錦於警詢時之指訴（見偵4694卷二第242-244 頁）及附
    表一編號3 之「證據出處」欄所示證據可證，另有附表三編
    號6 、8 及15所示之扣案物可佐。此部分事實，足堪認定。
  ⒉被告吳正國於偵訊時證稱：林鴻杭是106 年11月間加入，負
    責監看車手提款，也有陪我將錢拿給阿昌；我對林鴻杭比較
    信任，他會準時上班，也會幫忙叫其他人準時上班等語（見
    偵1146卷第155 頁背面、第156 頁、第172 頁背面），被告
    林羿廷於本院審理時證稱：吳正國所屬詐欺集團成員有我、
    蘇郁程、林鴻杭、吳晟嘉及魏御峯，會一起討論賺詐欺的錢
    ；車手領錢時，我、吳正國、吳晟嘉、林鴻杭及蘇郁程會出
    動去監看，但不是每次都全部一起去等語（見本院金訴卷一
    第419-421 頁、第426 頁、第431 頁），於偵訊時證稱：林
    鴻杭是106 年12月初加入集團，林鴻杭、蘇郁程及吳晟嘉都
    有幫忙去監看車手取款等語（見偵1146卷第171 頁，偵7145
    卷第286 頁），均證稱被告林鴻杭有加入組織，負責協助被
    告吳正國監看車手提款。
  ⒊被告吳正國於本院審理時，雖改稱：林鴻杭沒有在我那邊上
    班等語。惟被告吳正國於本院審理之證述並不可信，業已說
    明如前（見前開有關被告蘇郁程部分之論述㈡、⒍）。另被
    告林鴻杭於本院羈押審查程序中自承：我曾表示想要加入詐
    欺集團，還在學習，LINE對話紀錄截圖編號13是在說詐騙的
    事情，我詢問吳正國有無工作，他說外面不安全；截圖編號
    19至23是吳正國傳送類似教戰手冊的內容給我等語（見本院
    聲羈卷第32頁背面、第33頁）。再參上開LINE通訊軟體對話
    紀錄截圖，被告林鴻杭於12月4 日向被告吳正國表示想多瞭
    解工作內容後，被告吳正國於12月7 日傳送「工作稿」、「
    手打隊長通知」、「電信Q&A 」等文字檔案予被告林鴻杭（
    見偵1146卷第192-195 頁）。若被告林鴻杭尚未加入詐欺集
    團，衡情被告吳正國應不至於隨意傳送有關犯罪內容等資料
    予被告林鴻杭，而使集團內部之資料及犯罪手段外流、曝光
    。應認被告林鴻杭至遲於106 年12月初，已經加入被告吳正
    國所屬之詐欺犯罪組織。
  ⒋另參金杰佑於警詢時證稱：106 年12月25日下午到郵局領錢
    ，是吳正國開車載我、林羿廷及「小小胖」一起去，他們曾
    說有人領完錢就跑掉，所以除了監看我，也會叫我拿本子給
    他們保管；當天下午約3 點半以前，我們開車去中壢的家樂
    福地下室停車場，由吳正國把錢交給上游；該次是吳正國開
    車，林羿廷坐副駕駛座，我及「小小胖」坐在後座等語（見
    偵4694卷一第106 頁背面、第153-154 頁），再參金杰佑於
    警詢時指認綽號「小小胖」之人（相片編號16），其真實姓
    名為林鴻杭（見偵4694卷一第157 頁、第160-161 頁），被
    告林鴻杭於本院審理中亦供稱其綽號為「小小胖」（見本院
    金訴卷一第448 頁）。可見金杰佑證稱於106 年12月25日監
    看取款及一同前往家樂福將詐欺所得款項上繳之人，除被告
    吳正國及林羿廷外，尚有被告林鴻杭。又被告林羿廷於警詢
    時證稱：106 年12月25日是由吳正國開車，我坐在副駕駛座
    ，金杰佑、「小小胖」及吳晟嘉坐在後座，他們3 人下車去
    把風，金杰佑去提領贓款等語（見偵7145卷第12頁），被告
    吳正國於於警詢時證稱：106 年12月25日下午，我開車將詐
    欺所得款項繳給張文昌，車上有我、林羿廷、林鴻杭及金杰
    佑等語（見偵4694卷一第30頁背面），核與金杰佑之證述內
    容相符。又被告林鴻杭於106 年12月初加入詐欺集團，業已
    認定如前，應認被告吳正國等人證稱被告林鴻杭於106 年12
    月25日陪同監看車手取款等情，應屬可信；被告林鴻杭辯稱
    未加入集團，亦未監看車手取款等語，不足採憑。
  ㈢綜上，參酌被告吳正國、林羿廷、金杰佑之證述、被告林鴻
    杭不利己之陳述及其與被告吳正國間之LINE通訊軟體對話紀
    錄，應認被告林鴻杭於106 年12月初加入被告吳正國所屬詐
    欺集團，並於同年月25日陪同監看金杰佑取款，而參與本次
    犯行。
五、就附表一編號1 、2 、4 、5 部分，詐欺集團成員雖係冒用
    公務員名義施用詐術，就附表一編號2 、4 、5 部分，尚有
    對被害人行使偽造公文書，有被害人王陳好、蕭阿鑾及林黃
    雀花之供述（見偵4694卷二第198 頁、第221 頁、第137 頁
    背面）、偽造之「臺北地檢署監管科收據」在卷可憑（見偵
    4694卷二第168-175 頁、第214-218 頁）。惟被告吳正國及
    林羿廷於警詢時均供稱：我不知道所屬詐欺集團係以何種方
    式詐騙他人財物等語（見偵4694卷一第31頁、第57頁）。衡
    以詐欺集團之行騙手段，層出不窮且花樣百出，亦可能隨接
    聽電話之被害人反應而隨時更改詐欺說詞或方式，並非同一
    詐騙集團即當然使用相同手法對被害人施用詐術，此觀本案
    5 名被害人受詐術之內容均不相同即可明瞭。故若非指揮詐
    欺集團之高層或實際施用詐術之人，未必知曉實際對被害人
    施用詐術之詳細手法。參酌被告吳正國等人均係參與集團中
    取款端之工作，依通知以臨櫃或自動櫃員機提領等方式取款
    ，並繳回給集團上游成員，非主導犯罪或從事集團核心工作
    之人，亦未與被害人直接接觸。卷內亦無證據足資證明，被
    告就集團成員冒用公務員名義之詐騙手法有所認識，應認被
    告對於本案係以冒用公務員名義施用詐術等情，主觀上並不
    知悉。另本案參與犯罪之人及集團其他成員，並無事證顯示
    為兒童或少年，基於罪疑唯輕之法理，應認均為成年人，附
    此敘明。
六、綜上所述，本案事證明確，被告吳正國、林羿廷、吳晟嘉、
    蘇郁程及林鴻杭之犯行堪以認定，應依法論罪科刑。
七、論罪科刑：
  ㈠法律修正之說明：
  ⒈按行為後法律有變更者，適用行為時之法律，但行為後之法
    律有利於行為人者，適用最有利於行為人之法律，刑法第2
    條第1 項定有明文。若依修正前或修正後之規定均構成犯罪
    ，且新舊法處罰之輕重相同，即無有利或不利之情形，即不
    生比較適用之問題，非刑法第2 條所指之法律有變更，應依
    一般法律適用原則，適用裁判時法。
  ⒉被告行為後，組織犯罪防制條例第2 條第1 項於107 年1 月
    3 日修正公布，並自公布日施行。修正規定將原定「所組成
    具有持續性及牟利性之有結構性組織」，修正為「所組成具
    有持續性或牟利性之有結構性組織」，僅須具有「持續性」
    或「牟利性」其中一要件，即可認定為犯罪組織。被告參與
    本案詐欺集團兼具持續性及牟利性（詳下述），依修正前或
    修正後之規定，均該當於組織犯罪條例所稱犯罪組織，且所
    犯法定刑均相同，即無有利或不利之情形，應依一般法律適
    用原則，適用裁判時法
  ㈡法律適用之說明：
  ⒈按洗錢防制法第2 條第2 款、第3 條第2 款規定，掩飾或隱
    匿刑法第339 條犯罪所得之本質、來源、去向、所在、所有
    權、處分權或其他權益者，即構成洗錢行為。被告出面取款
    後轉交集團上游成員，使本案詐欺之犯罪所得去向陷於不明
    ，達到掩飾犯罪所得之目的。故被告參與取款並轉交之行為
    ，即屬前揭洗錢防制法所規範之洗錢行為。
  ⒉按組織犯罪防制條例所稱犯罪組織，指3 人以上，以實施強
    暴、脅迫、詐術、恐嚇為手段或最重本刑逾5 年有期徒刑之
    刑之罪，所組成具有持續性或牟利性之有結構性組織；所謂
    有結構性組織，指非為立即實施犯罪而隨意組成，不以具有
    名稱、規約、儀式、固定處所、成員持續參與或分工明確為
    必要，修正前組織犯罪防制條例第2 條定有明文。本案被告
    加入張榕祐、張文昌所屬詐欺集團，由被告吳正國接受集團
    上游成員指示，再通知車手前往領取詐欺款項，另由其他被
    告負責試卡或監看車手提款。被告所屬詐欺集團係透過取得
    帳戶、多人分飾各角撥打電話誘騙被害人、聯繫車手端取款
    、指派人員向車手端收款等方式，遂行詐欺取財之目的。堪
    認被告所參與者，係於一定期間內存續，且以實施詐欺為手
    段之牟利性組織，兼具有持續性及牟利性；組織內部經過縝
    密之計畫與分工，由多數成員彼此相互配合而具有結構性，
    不論依107 年1 月3 日修正前或修正後之規定，均屬組織犯
    罪防制條例所稱犯罪組織。又被告在犯罪組織中係負責取款
    端之工作，雖參與該詐欺集團，但非發起、主持、操縱或指
    揮該犯罪組織之人，亦堪認定。
  ⒊加重詐欺取財罪，係侵害個人財產法益之犯罪，其罪數之計
    算，核與參與犯罪組織罪之侵害社會法益有所不同。參與犯
    罪組織罪為繼續犯，犯罪一直繼續進行，直至犯罪組織解散
    ，或其脫離犯罪組織時，其犯行始行終結，倘若行為人於參
    與詐欺犯罪組織之行為繼續中，先後多次為加重詐欺之行為
    ，該參與犯罪組織與其後之多次加重詐欺之行為皆有所重合
    。然因行為人僅為一參與犯罪組織行為，侵害一社會法益，
    屬單純一罪，應僅就「該案中」與參與犯罪組織罪時間較為
    密切之首次加重詐欺犯行論以參與犯罪組織罪及加重詐欺罪
    之想像競合犯，而其他之加重詐欺犯行，祗需單獨論罪科刑
    即可，無需再另論以參與犯罪組織罪，以避免重複評價（最
    高法院109 年度台上字第3945號判決同此見解）。本案被告
    參與詐欺之犯罪組織而為本案加重詐欺取財罪，查無參與同
    一犯罪組織之犯行，已經另案繫屬或判決之情形，有臺灣高
    等法院被告前案紀錄表在卷可憑，故被告於本案首次參與詐
    欺取財之犯行，應另論參與犯罪組織罪。
  ㈢罪名：
  ⒈被告吳正國、林羿廷就事實一、㈠；被告蘇郁程、林鴻杭就
    事實一、㈢；被告吳晟嘉就事實一、㈣，均係犯組織犯罪防
    制條例第3 條第1 項後段之參與犯罪組織罪、刑法第339 條
    之4 第1 項第2 款之三人以上共同詐欺取財罪及洗錢防制法
    第14條第1 項之一般洗錢罪。
  ⒉被告吳正國及林羿廷就事實一、㈡、㈢、㈣、㈤所為，均係
    犯刑法第339 條之4 第1 項第2 款之三人以上共同詐欺取財
    罪及洗錢防制法第14條第1 項之一般洗錢罪。
  ⒊公訴意旨就事實一、㈠、㈡、㈣、㈤部分，雖認有冒用公務
    員名義詐欺取財之加重條件。惟按共同正犯應對其他共同正
    犯所實行之行為負其全部責任者，以就其行為有犯意之聯絡
    為限；若他犯所實行之行為，超越原計畫之範圍，而為其所
    難預見者，則僅應就其所知之程度，令負責任，未可概以共
    同正犯論（最高法院109 年度台上字第1798號判決同此見解
    ）。本案被告就集團成員係冒用公務員名義施用詐術等情，
    主觀上欠缺認識，此已認定如前（見貳、五），對於詐欺集
    團其他共犯冒用公務員名義施詐，應已超出被告參與詐欺集
    團時所認知之犯行範圍。依前說明，自不應使被告就詐欺集
    團冒用公務員名義施詐之犯行，負共同正犯責任。檢察官起
    訴意旨，認被告等係涉犯刑法第339 條之4 第1 項第1 款之
    冒用公務員名義加重詐欺取財罪，尚有未洽，惟此屬同一加
    重詐欺取財犯行適用同一條項加重事由之減縮，尚無庸變更
    起訴法條。另起訴書原認事實一、㈢亦涉有冒用公務員名義
    詐欺取財罪嫌，惟經檢察官當庭更正刪除（見本院金訴卷一
    第302 頁），附此敘明。
  ㈣正犯關係之說明：
  ⒈被告吳正國、林羿廷就事實一、㈠部分，與黃志仁及所屬詐
    欺集團之其他不詳成年成員間；就事實一、㈡、㈤部分，與
    魏御峯及所屬詐欺集團之其他不詳成年成員間，有犯意聯絡
    及行為分擔，應論以共同正犯。
  ⒉被告吳正國、林羿廷、蘇郁程及林鴻杭就事實一、㈢部分，
    與金杰佑、韋卓利及所屬詐欺集團之其他不詳成年成員間，
    有犯意聯絡及行為分擔，應論以共同正犯。
  ⒊被告吳正國、林羿廷及吳晟嘉就事實一、㈣部分，與韋卓利
    、袁盛基及所屬詐欺集團之其他不詳成年成員間，有犯意聯
    絡及行為分擔，應論以共同正犯。
  ㈤審判範圍之擴張：
    附表一編號2 、3 、4 、5 所示被害人匯款至魏御峯、韋卓
    利、金杰佑及袁盛基等人以外之帳戶部分，雖不在起訴範圍
    內。惟依被害人王陳好、邱麗錦、蕭阿鑾及林黃雀花於警詢
    時所述，被害人係受詐欺集團成員以附表一所示之方式施用
    詐術後，因而為附表一所示各次匯款行為。應認同一被害人
    各次匯款行為，均是由被告所屬詐欺集團成員同一次施用詐
    術後所為財產處分，再由集團內部所轄不同車手集團取款，
    而分工完成對同一被害人之詐欺取財犯行。本於共同正犯之
    法理，被告就同一被害人匯款至其他帳戶之範圍，亦應負共
    同正犯之責任。而此部分與起訴範圍為一罪關係，為起訴效
    力所及，本院自應併予審究。
  ㈥罪數：
  ⒈被告吳正國、林羿廷、吳晟嘉、蘇郁程及林鴻杭參與詐欺之
    犯罪組織，於參與期間屬犯罪行為之繼續，僅論以一罪。
  ⒉被告吳正國、林羿廷就事實一、㈠；被告蘇郁程、林鴻杭就
    事實一、㈢；被告吳晟嘉就事實一、㈣所犯組織犯罪防制條
    例第3 條第1 項後段之參與犯罪組織罪、刑法第339 條之4
    第1 項第2 款之三人以上共同詐欺取財罪及洗錢防制法第14
    條第1 項之一般洗錢罪，係以一行為侵害數法益而觸犯數罪
    名，應從一重之三人以上共同詐欺取財罪處斷。
  ⒊被告吳正國、林羿廷就事實一、㈡、㈢、㈣、㈤所犯刑法第
    339 條之4 第1 項第2 款之三人以上共同詐欺取財罪及洗錢
    防制法第14條第1 項之一般洗錢罪，係以一行為侵害數法益
    而觸犯數罪名，應從一重之三人以上共同詐欺取財罪處斷。
  ⒋被告吳正國、林羿廷就事實一、㈠至㈤所犯5 罪，犯意各別
    ，行為互殊，應予分論併罰。
  ㈦累犯之說明：
  ⒈被告吳晟嘉前因公共危險案件，經本院判處有期徒刑確定，
    入監後於103 年10月21日執行完畢，有臺灣高等法院被告前
    案紀錄表可稽。被告吳晟嘉於有期徒刑執行完畢後，5 年內
    故意再犯本案有期徒刑以上之罪，為累犯。惟審酌被告吳晟
    嘉前案與本案所犯罪質不同，尚難以前案徒刑執行完畢之紀
    錄，認被告吳晟嘉於本案之惡性更深，故參酌司法院釋字第
    775 號解釋意旨，不予加重其最低本刑。
  ⒉被告林鴻杭前因毒品危害防制條例案件，經法院判處有期徒
    刑確定，入監後於102 年5 月27日執行完畢出監，有臺灣高
    等法院被告前案紀錄表可稽。其於有期徒刑執行完畢後，5
    年內故意再犯本案有期徒刑以上之罪，為累犯。惟審酌被告
    林鴻杭前案與本案所犯罪質不同，尚難以前案徒刑執行完畢
    之紀錄，認被告林鴻杭於本案之惡性更深，故參酌司法院釋
    字第775 號解釋意旨，亦不予加重其最低本刑。
  ㈧科刑：
    審酌被告吳正國、林羿廷正值壯年、四肢健全，具備相當之
    謀生能力，竟不思以正當途徑獲取財物，而參加詐欺犯罪組
    織，與其他組織成員共同為前開詐欺行為，非但造成被害人
    受有財產上之重大損害，更助長詐騙歪風，且為掩飾本件之
    不法所得與詐欺行為有關，復為洗錢之行為，嚴重破壞社會
    治安，應予嚴加非難。另被告吳晟嘉、蘇郁程及林鴻杭自承
    於106 年間有正當工作，卻仍參與詐欺犯罪組織，負責試卡
    及監看車手取款，而共同為前開犯行，亦應予非難。兼衡被
    告各自之犯罪動機、犯後態度（含組織犯罪防制條例第8 條
    第1 項後段所指偵查及審判中自白之情形，及洗錢防制法第
    16條第2 項偵查或審判中自白之情形）、參與犯罪之程度、
    所生損害、素行、智識能力及生活狀況等一切情狀，分別量
    處如主文所示之刑。就被告吳正國及林羿廷部分，並定其應
    執行刑。
八、不諭知強制工作之說明：
  ㈠按行為人以一行為觸犯組織犯罪防制條例第3 條第1 項後段
    之參與犯罪組織罪，及刑法第339 條之4 第1 項第2 款之加
    重詐欺取財罪，於從一重之加重詐欺取財罪處斷而為科刑時
    ，因所犯輕罪（參與犯罪組織罪）之刑罰以外之法律效果，
    即組織犯罪防制條例第3 條第3 項強制工作之規定，並未被
    重罪所吸收，仍應一併適用。又該條項規定，雖未依個案情
    節，區分行為人是否具有反社會的危險性及受教化矯治的必
    要性，一律宣付刑前強制工作3 年。然而，衡諸該條例所規
    定之強制工作，性質上原係對於有犯罪習慣，或因遊蕩、懶
    惰成習而犯罪者，所為之處置，修正後該條例既已排除常習
    性要件，本於法律合憲性解釋原則，依司法院釋字第471 號
    關於行為人有無預防矯治其社會危險性之必要，及比例原則
    等與解釋意旨不相衝突之解釋方法，為目的性限縮，對犯該
    條例第3 條第1 項之參與犯罪組織罪者，視其行為之嚴重性
    、表現之危險性、對於未來行為之期待性，以及所採措施與
    預防矯治目的所需程度，於有預防矯治其社會危險性之必要
    ，且符合比例原則之範圍內，始由法院一併宣告刑前強制工
    作（最高法院108 年度台上大字第2306號刑事裁定同此見解
    ）。
  ㈡經查，被告參與詐欺集團而為本案加重詐欺取財犯行，固有
    不該，惟被告前無涉犯參與詐欺集團之紀錄，有臺灣高等法
    院被告前案紀錄表在卷足佐，且被告於本案經查獲參與詐欺
    集團之時間尚短，涉入組織犯罪之程度非深。此外，被告吳
    晟嘉、蘇郁程及林鴻杭於本院審理中自承於106 年間從事物
    流、送貨業，目前已有穩定工作；被告林羿廷亦供稱目前有
    穩定工作，生活規律正常（見本院金訴卷三第87-89 頁），
    難認被告係有犯罪習慣，或因遊蕩、懶惰成習而為犯罪者。
    再者，被告經本院宣告罪刑非輕，應足以達成預防矯治之目
    的，尚不至對社會造成危害，故依其行為之嚴重性、表現之
    危險性、對於未來行為之期待性，經斟酌比例原則後，本院
    認為尚無對被告施以刑前強制工作之必要，故不依組織犯罪
    防制條例第3 條第3 項規定對被告宣告刑前強制工作。
九、不另為無罪及不受理諭知部分：
  ㈠公訴意旨雖認被告吳正國、林羿廷就事實一、㈡、㈣、㈤部
    分，及被告吳晟嘉就事實一、㈣部分，尚涉有刑法第216 條
    、第211 條之行使偽造公文書罪嫌（見本院金訴卷一第300
    頁）；被告吳正國、林羿廷就事實一、㈡、㈢、㈣、㈤部分
    ，尚涉有組織犯罪條例第3 條第1 項後段之參與犯罪組織罪
    嫌等語。
  ㈡行使偽造公文書部分：
    按共同正犯應對其他共同正犯所實行之行為負其全部責任者
    ，以就其行為有犯意之聯絡為限；若他犯所實行之行為，超
    越原計畫之範圍，而為其所難預見者，則僅應就其所知之程
    度，令負責任，未可概以共同正犯論（最高法院109 年度台
    上字第1798號判決同此見解。本案被告就集團成員施用詐術
    之方式，主觀上欠缺認識，此已認定如前（見貳、五）。此
    外，就詐欺集團之其他共犯在施用詐術過程中對被害人行使
    偽造公文書等情，卷內並無事證顯示被告有所認識，應已超
    出被告參與詐欺集團時所認知之犯行範圍。依前開說明，不
    應使被告就詐欺集團成員行使偽造公文書之犯行，負共同正
    犯責任，應認此部分犯罪事證尚有不足，不能為有罪之認定
    。惟公訴意旨認此部分與前開有罪部分具有裁判上一罪關係
    ，故不另為無罪諭知。
  ㈢參與犯罪組織部分：
    行為人於參與詐欺犯罪組織之行為繼續中，先後多次為加重
    詐欺之行為，該參與犯罪組織與其後之多次加重詐欺之行為
    皆有所重合。然因行為人僅為一參與犯罪組織行為，侵害一
    社會法益，屬單純一罪，應僅就「該案中」與參與犯罪組織
    罪時間較為密切之首次加重詐欺犯行論以參與犯罪組織罪及
    加重詐欺罪之想像競合犯，而其他之加重詐欺犯行，祗需單
    獨論罪科刑即可，無需再另論以參與犯罪組織罪，以避免重
    複評價（最高法院109 年度台上字第3945號判決同此見解）
    。被告吳正國、林羿廷參與犯罪組織之繼續行為已經本院認
    定如前，並於事實一、㈠部分予以論罪，揆諸前開說明，為
    免過度評價，原應就事實一、㈡、㈢、㈣、㈤起訴參與犯罪
    組織部分，諭知公訴不受理，惟公訴意旨認此部分與上開起
    訴後經本院論罪科刑部分為裁判上一罪關係，故均不另為不
    受理之諭知。
十、沒收部分：
  ㈠供犯罪所用、犯罪預備之物或犯罪所生之物，屬於犯罪行為
    人者，得沒收之，刑法第38條第2 項前段定有明文。經查：
  ⒈附表三編號1 、5 至10、15及20所示之物，係被告吳正國所
    實際管領，分別供本案犯罪所用、供犯罪預備或屬犯罪所生
    之物（詳附表三「沒收與否之諭知」所示），此據被告吳正
    國陳述明確（見本院金訴卷三第65-66 頁），應依前開規定
    對被告吳正國沒收。
  ⒉附表四編號1 所示之物，係被告林羿廷實際管領，供本案犯
    罪所用之物，亦據被告林羿廷供承在卷（見本院金訴卷三第
    56頁），應依前開規定對被告林羿廷沒收。
  ⒊其餘扣案物，或非被告所有，或無事證顯示與本案犯行有關
    ，故均不予諭知沒收。
  ㈡犯罪所得，屬於犯罪行為人者，沒收之；於全部或一部不能
    沒收或不宜執行沒收時，追徵其價額，刑法第38條之1 第1
    項前段及第3 項分別定有明文。刑法關於不法所得之沒收及
    追徵，其目的係在剝奪犯罪行為人之實際犯罪所得（原物或
    其替代價值利益），使其不能坐享犯罪之成果，以杜絕犯罪
    誘因，可謂對抗、防止經濟、貪瀆犯罪之重要刑事措施，性
    質上屬類似不當得利之衡平措施，著重所受利得之剝奪。是
    刑法第38條之1 第1 項前段所稱「屬於犯罪行為人者」，並
    非以民事法律上財產權歸屬為標準，而係指事實上由犯罪行
    為人支配或享有之所得或利益，均屬之。又二人以上共同犯
    罪，關於犯罪所得之沒收或追徵，應就各人所分得者為之（
    最高法院104 年度台上字第3937號判決同此見解）。另依刑
    法第38條之2 第1 項前段規定，犯罪所得及追徵之範圍與價
    額，認定顯有困難時，得以估算認定之。經查：
  ⒈依被告吳正國、林羿廷於偵查中所稱，就車手領取之款項，
    由被告吳正國保留7 ％，其餘則繳給集團上游；車手之報酬
    為領取款項之3 ％至5 ％不等，其中黃志仁領5 ％，金杰佑
    領4 ％；被告吳正國之所得則係扣除車手應領部分之餘額，
    例如就黃志仁提領之部分，黃志仁分配提領數額之5 ％，被
    告吳正國則分配提領數額之2 ％（見偵1146卷第128-129 頁
    背面，本院金訴卷一第301 頁，偵7145卷第286 頁、第30 7
    頁）。依魏御峯所述：其提領55萬元可獲得報酬2 萬5,00 0
    元；共計提領2 、300 萬元，共拿了10萬元報酬等語（見偵
    5145卷第89頁背面，本院聲羈107 卷第11頁），應認魏御峯
    所獲報酬約為提領金額之4 ％。另依袁盛基所述，其報酬為
    提領金額之3 ％（見偵4694卷一第273 頁）。至於韋卓利提
    領之部分，卷內並無資料顯示被告吳正國所分配之所得為何
    。參酌被告吳正國分配予車手之比例為提領數額之3 ％至5
    ％，且依前開認定結果，多為4 ％，故此部分亦估算為4 ％
    。另依被告吳正國所述（見他1255卷第146-147 頁，偵1146
    卷第172 頁背面），可認被告吳晟嘉、蘇郁程及林鴻杭監看
    車手提款，薪資為3,000 元，此部分應認屬被告吳正國分配
    予被告吳晟嘉等人之犯罪所得。另依被告林羿廷所述，其並
    未分得報酬（見本院金訴卷三第86頁），被告吳正國於偵查
    中亦稱：林羿廷沒有分到錢等語（見偵1146卷第130 頁），
    應認被告林羿廷未受分配所得。
  ⒉又據被告吳正國於偵訊時稱：我們早上8 點上班，大約下午
    5 點就會把該給車手的錢給他們，給蘇郁程等人的錢也是當
    天就會給等語（見他1255卷第146 頁）。被告林羿廷於偵訊
    時亦稱：車手、看水的錢都是當天給，吳正國不會拖等語（
    見偵7145卷第286 頁背面），應認被告吳正國於取款當天就
    會分配犯罪所得予共犯。依前述認定結果，本案估算犯罪所
    得如下：
  ⑴犯罪事實一、㈠：
    黃志仁共提領360 萬元，被告吳正國分得7 萬2,000 元（計
    算式：360 萬元×2 ％）。
  ⑵犯罪事實一、㈡：
    魏御峯共提領122 萬元，被告吳正國分得3 萬6,600 元（計
    算式：122 萬元×3 ％）。
  ⑶犯罪事實一、㈢：
    韋卓利提領15萬元，被告吳正國分得4,500 元（計算式：15
    萬元×3 ％）。金杰佑共計提領59萬8,000 元，被告吳正國
    分得1 萬7,940 元（計算式：59萬8,000 元×3 ％），惟被
    告吳正國尚應再分配予陪同試卡之被告蘇郁程及監看之被告
    林鴻杭各3,000 元。故就此部分犯罪事實，被告吳正國實際
    分得所得為1 萬6,440 元（計算式：4,500 元＋1 萬7,940
    元－3,000 元－3,000 元）。被告蘇郁程、林鴻杭各分得所
    得3,000 元。
  ⑷犯罪事實一、㈣：
    韋卓利共計提領408 萬元，被告吳正國分得12萬2,400 元（
    計算式：408 萬元×3 ％）。袁盛基共計提領119 萬9,000
    元，被告吳正國分得4 萬7,960 元（計算式：119 萬9,000
    元×4 ％），惟被告吳正國尚應再分配予監看之被告吳晟嘉
    3,000 元。故此部分犯罪事實，被告吳正國實際分得所得應
    為16萬7,360 元（計算式：12萬2,400 元＋4 萬7,960 元－
    3,000 元），被告吳晟嘉分得3,000元。
  ⑸犯罪事實一、㈤：
    魏御峯共計提領55萬元，依魏御峯於偵訊時所述，其提領55
    萬元之部分係賺取2 萬5,000 元（見偵5145卷第89頁背面）
    ，則被告吳正國分得所得應為1 萬3,500 元（計算式：55萬
    元×7 ％－2 萬5,000 元）。
  ⒊綜上所述，被告吳正國於本案實際分得之犯罪所得分別為30
    萬5,900 元（計算式：7 萬2,000 元＋3 萬6,600 元＋1 萬
    6,440 元＋16萬7,360 元＋1 萬3,500 元），被告林羿廷未
    受分配，被告吳晟嘉、蘇郁程及林鴻杭各分得3,000 元。就
    被告吳正國、吳晟嘉、蘇郁程及林鴻杭之犯罪所得，雖未扣
    案，仍應依刑法第38條之1 第1 項前段規定沒收，於全部或
    一部不能沒收或不宜執行沒收時，依同條第3 項規定追徵其
    價額。
  ㈢犯洗錢防制法第14條之罪，其所移轉、變更、掩飾、隱匿、
    收受、取得、持有、使用之財物或財產上利益，沒收之，洗
    錢防制法第18條第1 項定有明文。此雖屬義務沒收，惟並未
    規定「不問屬於犯罪行為人與否均沒收」，自仍以屬於被告
    所有者為限，始應予沒收。被告吳正國及其車手於本案所提
    領之款項，僅係暫時保管，並已交付集團上游成員，應認被
    告對此並無共同處分權限，而非屬被告所有，故不予沒收，
    附此敘明。
乙、無罪部分：
一、公訴意旨略以：被告吳晟嘉、蘇郁程及林鴻杭加入吳正國所
    屬詐欺集團，被告吳晟嘉就前揭事實一、㈠、㈡、㈢、㈤；
    被告蘇郁程、林鴻杭就前揭事實一、㈠、㈡、㈣、㈤，均應
    與被告吳正國及林羿廷負共同正犯之責任。因認就事實一、
    ㈠，涉有刑法第339 條之4 第1 項第1 款、第2 款之三人以
    上冒用公務員名義詐欺取財罪嫌、洗錢防制法第14條第1 項
    之一般洗錢罪嫌及組織犯罪條例第3 條第1 項後段之參與犯
    罪組織罪嫌；就事實一、㈡、㈣、㈤部分，除前開罪嫌外，
    另涉有刑法第216 條、第210 條之行使偽造公文書罪嫌；就
    事實一、㈢部分，則係犯刑法第339 條之4 第1 項第2 款之
    三人以上詐欺取財罪嫌、洗錢防制法第14條第1 項之一般洗
    錢罪嫌及組織犯罪條例第3 條第1 項後段之參與犯罪組織罪
    嫌等語。
二、按犯罪事實應依證據認定之，無證據不得認定犯罪事實；不
    能證明被告犯罪者，應諭知無罪之判決，刑事訴訟法第154
    條第2 項、第301 條第1 項分別定有明文。又所謂共同正犯
    ，係指數人有共同犯罪之意思聯絡而共同實施犯罪行為，或
    在合同意思範圍內，各自分擔犯罪行為之一部，相互利用他
    人之行為，以達其犯罪之目的者。
三、公訴意旨認被告吳晟嘉、蘇郁程及林鴻杭除前開有罪部分外
    ，就附表一其餘事實亦屬共同正犯，而涉有上開犯行，係以
    共同被告間之供述、金杰佑、黃志仁之證述及附表一「證據
    出處欄」所示之證據，為其主要論據。訊據被告吳晟嘉、蘇
    郁程及林鴻杭均否認此部分犯行，被告吳晟嘉辯稱：我承認
    有監看車手取款，只有1 、2 次等語，被告蘇郁程及林鴻杭
    均辯稱未加入集團，亦未監看車手取款等語。
四、經查：
  ㈠現今詐欺集團之分工細緻，其中車手通常是聽從指示持金融
    卡提款，提款成功後繳回款項及金融卡；監看車手領款之人
    ，則係依指示陪同車手前往，或另隨行在後，監看整個領款
    過程。不論是取款車手或監看取款者，均是依指示完成集團
    所交付之個別取款工作，就該次取款部分，固與其他詐欺集
    團成員間負共同正犯之責。但若是由其他車手提款及監看而
    完成取款，未參與取款過程之車手，除有犯罪意思聯絡或功
    能上之犯罪支配關係外，即不得論以共同正犯。故不得以車
    手加入集團後，一概認為應就集團全部犯罪行為負共同正犯
    之責任。
  ㈡被告吳正國於偵訊時雖證稱：蘇郁程、林鴻杭及吳晟嘉有幫
    忙作詐騙的工作，會確認卡片可以使用，也會監看車手等語
    （見偵1146卷第155-156 頁），惟就本案附表一所示之犯行
    ，被告蘇郁程等人是否均有參與，則未據被告吳正國說明。
    被告林羿廷於偵查及本院審理中雖證稱：如果車手要去領款
    ，我、吳正國、吳晟嘉、蘇郁程及林鴻杭都會一起出動，有
    時候是開1 輛車，有時是開2 輛車等語（見偵7145卷第285
    -286頁，本院金訴卷一第426-427 頁）。然而，監看車手取
    款之目的，僅在避免車手領取款項後未如數繳回或甚至侵吞
    款項，衡情應無每次均由5 人全數陪同監看之必要。被告林
    羿廷於本院審理中作證時即改稱：不一定每天他們全部都會
    一起去；我們不是每個人都會去監看等語（見本院金訴卷一
    第431-432 頁），則被告吳晟嘉、蘇郁程及林鴻杭是否每次
    均有參與取款過程，仍屬有疑。
  ㈢據黃志仁（參與附表一編號1 之取款）於警詢時證稱：我有
    提供臺灣中小企銀及新光銀行的帳戶給吳正國，並依吳正國
    指示提領款項，沒有人和我去領等語（見偵4694卷一第167
    頁）。魏御峯（參與附表一編號2 、5 之取款）於警詢時證
    稱：吳正國有開車載我前往郵局提款，領款過程沒有人監看
    等語（見偵4694卷一第237 頁）、於偵訊時證稱：吳正國、
    林羿廷及黃志仁有陪我去領錢，若是領大筆的錢，吳正國及
    林羿廷都會陪我去，不一定會有黃志仁，其他人我不認識，
    也不記得有沒有看過等語（見偵5145卷第108 頁背面）。韋
    卓利（參與附表一編號3 、4 之取款）於警詢及偵訊時證稱
    ：我是依黃榮祥指示去郵局領錢；黃榮祥是黃志仁的哥哥等
    語（見偵4694卷二第20頁，他8495卷第174 之2 頁至第174
    之3 頁）。上開證人均參與本案取款，並分別提及被告吳正
    國、林羿廷、黃志仁及黃榮祥，惟未提及被告吳晟嘉、蘇郁
    程或林鴻杭有參與取款過程或監看。另參袁盛基及金杰佑前
    開證述（詳見前述甲、貳、二、㈡；三、㈡、⒋；四、㈡、
    ⒋），僅提及被告吳晟嘉參與事實一、㈣部分，被告蘇郁程
    及林鴻杭參與事實一、㈢部分。故依實際取款之車手之證述
    ，亦不能認定被告吳晟嘉、蘇郁程及林鴻杭除前開有罪部分
    外，另有參與其他犯罪事實。
  ㈣被告林羿廷於警詢時雖曾證稱，被告吳晟嘉於106 年12月25
    日下午陪同前往取款（見偵7145卷第12頁）。惟依被告吳正
    國及金杰佑所述，該次一同前往之人僅有被告吳正國、林羿
    廷、林鴻杭及金杰佑（見偵4694卷一第30頁背面、第106 頁
    背面、第153-154 頁），均與被告林羿廷所述不同，故尚難
    逕以被告林羿廷所述，為不利被告吳晟嘉之認定。此外，被
    告林羿廷前開不利於被告吳晟嘉之供述，並無其他證據可佐
    ，故依卷存事證，尚不能證明被告吳晟嘉亦有參與犯罪事實
    一、㈢部分。
  ㈤另被告吳正國、林羿廷及金杰佑於偵查中，雖證稱本案集團
    成員之據點，係由被告吳晟嘉所承租。惟被告吳晟嘉辯稱：
    當時吳正國是通緝犯，請我幫他租房子，要給他和女友住，
    房租由他支付，我才會出面以我的名義承租等語（見本院金
    訴卷二第63頁）。再參被告吳正國於106 年12月25日為警查
    獲後，經員警查詢發現為臺灣桃園地方檢察署之通緝犯，發
    佈通緝時間為106 年9 月12日及同年10月27日（見偵4694卷
    一第13頁），以及吳正國於警詢時供稱：桃園市○○區○○
    路000 巷00號2 樓F 室是我與女友林羿廷居住；租金由我支
    付，因為我沒有身分證，所以用吳晟嘉的名義承租等語（見
    偵4694卷一第13頁及背面），堪認被告吳晟嘉所辯，應屬有
    據。另據被告林羿廷於偵訊時證稱：我們有租2 間房，一間
    是我與吳正國住，另一間是給車手住的，房租是用賺來的錢
    付的，另一間房屋是以吳晟嘉的名義租的，我不知道吳晟嘉
    是否知道是租給車手住的，因為我們一開始是要租給弟弟住
    的等語（見偵1146卷第171 頁）。可見被告吳正國及林羿廷
    並未向被告吳晟嘉表示，要承租房屋作為詐欺集團成員之據
    點。應認被告吳晟嘉確實有可能因被告吳正國與林羿廷有居
    住需求，而出借自己名義供被告吳正國承租房屋居住，並非
    供作詐欺集團之據點。故不能據以認定被告吳晟嘉就集團之
    全部犯罪行為，均有共同犯罪之意思而參與其中或有犯罪之
    支配。
  ㈥綜上所述，依卷內事證，尚不足以證明被告吳晟嘉、蘇郁程
    及林鴻杭除前開有罪部分以外，尚有參與本案其他犯罪之行
    為，或基於共同犯罪之意思聯絡而有何犯罪支配，即與共同
    正犯之要件，尚有不符，此部分自不能認有犯罪行為而令其
    負擔罪責。
五、綜上所述，公訴人所舉前開證據，尚不足以達於一般人均不
    至於有所懷疑、確信已臻真實之程度，而有合理之懷疑存在
    ，即不能使本院形成被告吳晟嘉、蘇郁程及林鴻杭此部分有
    罪之確實心證，核屬不能證明犯罪，應就此部分為無罪之諭
    知。
據上論斷，應依刑事訴訟法第299 條第1 項前段、第301 條第1
項，判決如主文。
本案經檢察官高玉奇提起公訴，檢察官周彤芬到庭執行職務。
中    華    民    國   110    年    10    月    29    日
                  刑事第四庭  審判長法  官  黃柏嘉
　
                                    法  官  張家豪
　
                                    法  官  涂偉俊
以上正本證明與原本無異。
如不服本判決應於收受判決後20日內向本院提出上訴書狀，並應
敘述具體理由。其未敘述上訴理由者，應於上訴期間屆滿後20日
內向本院補提理由書(均須按他造當事人之人數附繕本)「切勿逕
送上級法院」。
　
                                    書記官  余玫萱
中    華    民    國   110    年    10    月    29    日
　
　
　
附錄所犯法條：
中華民國刑法第339條之4
犯第 339 條詐欺罪而有下列情形之一者，處 1 年以上 7 年以
下有期徒刑，得併科 1 百萬元以下罰金：
一、冒用政府機關或公務員名義犯之。
二、三人以上共同犯之。
三、以廣播電視、電子通訊、網際網路或其他媒體等傳播工具，
    對公眾散布而犯之。
前項之未遂犯罰之。
組織犯罪防制條例第3條
發起、主持、操縱或指揮犯罪組織者，處 3 年以上 10 年以下
有期徒刑，得併科新臺幣 1 億元以下罰金；參與者，處 6 月以
上 5 年以下有期徒刑，得併科新臺幣 1 千萬元以下罰金。但參
與情節輕微者，得減輕或免除其刑。
具公務員或經選舉產生之公職人員之身分，犯前項之罪者，加重
其刑至二分之一。
犯第 1 項之罪者，應於刑之執行前，令入勞動場所，強制工作
，其期間為 3 年。
前項之強制工作，準用刑法第 90 條第 2 項但書、第 3 項及第
98 條第 2 項、第 3 項規定。
以言語、舉動、文字或其他方法，明示或暗示其為犯罪組織之成
員，或與犯罪組織或其成員有關聯，而要求他人為下列行為之一
者，處 3 年以下有期徒刑，得併科新臺幣 3 百萬元以下罰金：
一、出售財產、商業組織之出資或股份或放棄經營權。
二、配合辦理都市更新重建之處理程序。
三、購買商品或支付勞務報酬。
四、履行債務或接受債務協商之內容。
前項犯罪組織，不以現存者為必要。
以第 5 項之行為，使人行無義務之事或妨害其行使權利者，亦
同。
第 5 項、第 7 項之未遂犯罰之。
洗錢防制法第14條
有第二條各款所列洗錢行為者，處 7 年以下有期徒刑，併科新
臺幣 5 百萬元以下罰金。
前項之未遂犯罰之。
前二項情形，不得科以超過其特定犯罪所定最重本刑之刑。
附表一：
┌─┬─┬─────┬─────┬─────┬──────────┬──────┬────────┐
│編│被│詐騙日期及│匯款日期  │匯款金額  │匯入帳戶            │提領車手、日│證據出處        │
│號│害│內容      │          │（新臺幣）│                    │期及金額（新│                │
│  │人│          │          │          │                    │臺幣）      │                │
├─┼─┼─────┼─────┼─────┼──────────┼──────┼────────┤
│1 │顏│106.11.23 │106.11.23 │46萬8,000 │吳啟華之中華郵政帳戶│吳啟華      │①顏雯蓁之元大銀│
│  │雯│          │          │元        │帳號：00000000000000│            │  行電子銀行約定│
│  │蓁│假冒中華電│          │          │                    │106.11.23   │  轉入帳號異動暨│
│  │  │信人員、警│          │          │                    │            │  申請書（108 偵│
│  │  │察及檢察官│          │          │                    │共計提領：  │  4694卷二，第27│
│  │  │之名義，致│          │          │                    │46萬7,000 元│  5 頁）        │
│  │  │電顏雯蓁，├─────┼─────┼──────────┼──────┤                │
│  │  │佯稱其涉嫌│106.11.24 │98萬元    │張文昌之渣打銀行帳戶│張文昌      │②吳啟華之中華郵│
│  │  │詐欺案件，├─────┼─────┤帳號：00000000000000│            │  政帳戶客戶歷史│
│  │  │為證明存款│106.11.27 │71萬元    │                    │106.11.24   │  交易清單（本院│
│  │  │來源合法，├─────┼─────┤                    │106.11.27   │  金訴卷一，第  │
│  │  │須支付公證│106.11.28 │71萬元    │                    │106.11.28   │  269頁）       │
│  │  │費用等語，├─────┼─────┤                    │106.11.29   │③張文昌之渣打銀│
│  │  │致顏雯蓁陷│106.11.29 │70萬元    │                    │106.11.30   │  行帳戶活期性存│
│  │  │於錯誤，而├─────┼─────┤                    │106.12.01   │  款歷史明細（本│
│  │  │依指示匯款│106.11.30 │69萬元    │                    │106.12.04   │  院金訴卷一，第│
│  │  │至所指定之├─────┼─────┤                    │            │  255頁）       │
│  │  │帳戶。    │106.12.01 │72萬元    │                    │共計提領：  │④張文昌之中華郵│
│  │  │          ├─────┼─────┤                    │471萬元     │  政帳戶客戶歷史│
│  │  │          │106.12.04 │30萬元    │                    │            │  交易清單（本院│
│  │  │          ├─────┼─────┤                    │            │  金訴卷一，第  │
│  │  │          │106.12.04 │10萬元    │                    │            │  251頁）       │
│  │  │          ├─────┼─────┤                    │            │⑤黃志仁之台灣企│
│  │  │          │106.12.04 │10萬元    │                    │            │  銀帳戶交易明細│
│  │  │          ├─────┼─────┼──────────┼──────┤  （本院金訴卷一│
│  │  │          │106.11.24 │49萬元    │張文昌之中華郵政帳戶│張文昌      │  ，第257頁）   │
│  │  │          │          ├─────┤帳號：00000000000000│            │⑥黃志仁之新光銀│
│  │  │          │          │46萬元    │                    │106.11.24   │  行帳戶交易明細│
│  │  │          ├─────┼─────┤                    │106.11.27   │  （本院金訴卷一│
│  │  │          │106.11.27 │73萬元    │                    │106.11.28   │  ，第267頁）   │
│  │  │          ├─────┼─────┤                    │106.11.29   │⑦張文昌之供述（│
│  │  │          │106.11.28 │68萬元    │                    │106.11.30   │  107偵7145卷， │
│  │  │          ├─────┼─────┤                    │106.12.01   │  第365頁反面） │
│  │  │          │106.11.29 │120萬元   │                    │            │⑧桃園地檢署107 │
│  │  │          ├─────┼─────┤                    │共計提領：  │  年度偵字第2316│
│  │  │          │106.11.30 │120萬元   │                    │562萬元     │  6 號等起訴書（│
│  │  │          ├─────┼─────┤                    │            │  本院金訴卷一第│
│  │  │          │106.12.01 │118萬元   │                    │            │  209-237頁）   │
│  │  │          ├─────┼─────┼──────────┼──────┤⑨黃志仁之供述（│
│  │  │          │106.11.28 │80萬元    │黃志仁之臺灣企銀帳戶│黃志仁      │  108偵4694卷一 │
│  │  │          ├─────┼─────┤帳號：00000000000   │            │  ，第166頁反面-│
│  │  │          │106.11.29 │70萬元    │                    │106.11.28   │  第167頁）     │
│  │  │          ├─────┼─────┤                    │106.11.29   │⑩熱點資料案件詳│
│  │  │          │106.11.30 │30萬元    │                    │106.11.30   │  細列表暨監視錄│
│  │  │          │          │          │                    │            │  影畫面（張文昌│
│  │  │          │          │          │                    │共計提領：  │  提領渣打帳戶畫│
│  │  │          │          │          │                    │180萬元     │  面）（108偵469│
│  │  │          ├─────┼─────┼──────────┼──────┤  4卷四，第75-80│
│  │  │          │106.11.28 │80萬元    │黃志仁之新光銀行帳戶│黃志仁      │  頁）          │
│  │  │          ├─────┼─────┤帳號：000000000000  │            │⑪熱點資料案件詳│
│  │  │          │106.11.29 │70萬元    │                    │106.11.29   │  細列表暨監視錄│
│  │  │          ├─────┼─────┤                    │106.11.30   │  影畫面（張文昌│
│  │  │          │106.11.30 │30萬元    │                    │            │  提領郵局帳戶畫│
│  │  │          │          │          │                    │共計提領：  │  面）（108偵469│
│  │  │          │          │          │                    │180萬元     │  4卷四，第72-74│
│  │  │          │          │          │                    │            │  頁）          │
│  │  │          │          │          │                    │            │⑫刑案現場蒐證照│
│  │  │          │          │          │                    │            │  片（黃志仁提領│
│  │  │          │          │          │                    │            │  畫面）（108偵4│
│  │  │          │          │          │                    │            │  694 卷一，第17│
│  │  │          │          │          │                    │            │  4-175頁）     │
├─┼─┼─────┼─────┼─────┼──────────┼──────┼────────┤
│2 │王│106.11.15 │106.11.21 │68萬元    │施蕙茹之合作金庫帳戶│不詳        │①王陳好之匯款單│
│  │陳│          │          │          │帳號：0000000000000 │            │  據影本（108 偵│
│  │好│假冒醫院人├─────┼─────┤                    │            │  4694卷二第201-│
│  │  │員、警察及│106.11.22 │85萬元    │                    │            │  203頁）       │
│  │  │檢察官之名│          │          │                    │            │②魏御峯中華郵政│
│  │  │義，致電王├─────┼─────┤                    │            │  帳戶客戶歷史交│
│  │  │陳好，佯稱│106.11.23 │65萬元    │                    │            │  易清單（108偵 │
│  │  │其涉嫌刑事│          │          │                    │            │  4694卷二，第31│
│  │  │犯罪，將凍├─────┼─────┼──────────┼──────┤  6頁）         │
│  │  │結財產等語│106.11.24 │70萬元    │魏御峯之中華郵政帳戶│魏御峯      │③魏御峯之供述（│
│  │  │，致王陳好│          │          │帳號：00000000000000│            │  108偵4694卷一 │
│  │  │陷於錯誤，│          │          │                    │106.11.24   │  ，第236頁、108│
│  │  │而依指示匯├─────┼─────┤                    │106.11.25   │  偵6462卷五，第│
│  │  │款至所指定│106.11.29 │52萬元    │                    │106.11.28   │  97頁反面）    │
│  │  │之帳戶。  │          │          │                    │106.11.29   │④熱點資料案件詳│
│  │  │          │          │          │                    │            │  細列表暨監視錄│
│  │  │          │          │          │                    │共計提領：  │  影畫面（魏御峯│
│  │  │          │          │          │                    │122 萬元    │  提領畫面）（10│
│  │  │          │          │          │                    │            │  8 偵4694卷四，│
│  │  │          │          │          │                    │            │  第88-94 頁）  │
│  │  │          │          │          │                    │            │⑤刑案現場蒐證照│
│  │  │          │          │          │                    │            │  片（魏御峯提領│
│  │  │          │          │          │                    │            │  畫面）（106他 │
│  │  │          │          │          │                    │            │  8495卷，第76-8│
│  │  │          │          │          │                    │            │  4頁）         │
├─┼─┼─────┼─────┼─────┼──────────┼──────┼────────┤
│3 │邱│106.12.22 │106.12.22 │15萬元    │韋卓利之中華郵政帳戶│韋卓利      │①邱麗錦之匯款單│
│  │麗│          │          │          │帳號：00000000000000│            │  影本（108 偵46│
│  │錦│假冒為友人│          │          │                    │106.12.22   │  94卷二第245-25│
│  │  │致電邱麗錦│          │          │                    │            │  1頁）         │
│  │  │，向其借款│          │          │                    │共計提領：  │②韋卓利之中華郵│
│  │  │，致邱麗錦│          │          │                    │15萬元      │  政帳戶客戶歷史│
│  │  │陷於錯誤，├─────┼─────┼──────────┼──────┤  交易清單（108 │
│  │  │而依指示匯│106.12.22 │15萬元    │廖碧貞之中華郵政帳戶│不詳        │  偵4694卷二，第│
│  │  │款至所指定│          │          │帳號：00000000000000│            │  334頁）       │
│  │  │之帳戶。  │          │          │                    │106.12.22   │③金杰祐之中華郵│
│  │  │          │          │          │                    │            │  政帳戶客戶歷史│
│  │  │          │          │          │                    │共計提領：  │  交易清單（108 │
│  │  │          │          │          │                    │15萬元      │  偵4694卷三，第│
│  │  │          ├─────┼─────┼──────────┼──────┤  5頁）         │
│  │  │          │106.12.22 │20 萬元   │丁孝賢之中華郵政帳戶│不詳        │④韋卓利之供述（│
│  │  │          │          │          │帳號：00000000000000│            │  108偵4694卷二 │
│  │  │          │          │          │                    │106.12.22   │  ，第19頁反面）│
│  │  │          │          │          │                    │106.12.23   │⑤金杰祐之供述（│
│  │  │          │          │          │                    │            │  108偵4694卷一 │
│  │  │          │          │          │                    │共計提領：  │  第157頁反面） │
│  │  │          │          │          │                    │19萬9,100元 │⑥熱點資料案件詳│
│  │  │          ├─────┼─────┼──────────┼──────┤  細列表暨監視錄│
│  │  │          │106.12.22 │25 萬元   │廖碧貞之玉山銀行帳戶│不詳        │  影畫面（金杰祐│
│  │  │          │          │          │帳號：0000000000000 │            │  提領畫面）（10│
│  │  │          │          │          │                    │106.12.22   │  8偵4694卷三， │
│  │  │          │          │          │                    │106.12.23   │  第94-95頁、108│
│  │  │          │          │          │                    │            │  偵4694卷四，第│
│  │  │          │          │          │                    │共計提領：  │  113-117頁）   │
│  │  │          │          │          │                    │25萬元      │⑦廖碧貞之中華郵│
│  │  │          ├─────┼─────┼──────────┼──────┤  政帳戶客戶歷史│
│  │  │          │106.12.25 │60萬元    │金杰祐之中華郵政帳戶│金杰祐      │  交易清單（108 │
│  │  │          │          │          │帳號：00000000000000│            │  偵4694卷二，第│
│  │  │          │          │          │                    │106.12.25   │  335頁）       │
│  │  │          │          │          │                    │            │⑧廖碧貞之玉山銀│
│  │  │          │          │          │                    │共計提領：  │  行帳戶交易明細│
│  │  │          │          │          │                    │59萬8,000 元│  （108偵4694卷 │
│  │  │          ├─────┼─────┼──────────┼──────┤  三，第4頁）   │
│  │  │          │106.12.26 │15萬元    │林彥宏之台新銀行帳戶│不詳        │⑨丁孝賢之中華郵│
│  │  │          │          │          │帳號：00000000000000│            │  政帳戶客戶歷史│
│  │  │          │          │          │                    │106.12.26   │  交易清單（108 │
│  │  │          │          │          │                    │            │  偵4694卷三，第│
│  │  │          │          │          │                    │共計提領：  │  25頁）        │
│  │  │          │          │          │                    │15萬元      │⑩林彥宏之中華郵│
│  │  │          ├─────┼─────┼──────────┼──────┤  政帳戶客戶歷史│
│  │  │          │106.12.26 │15萬元    │林彥宏之中華郵政帳戶│不詳        │  交易清單（108 │
│  │  │          │          │          │帳號：00000000000000│            │  偵4694卷三，第│
│  │  │          │          │          │                    │106.12.26   │  30頁）        │
│  │  │          │          │          │                    │            │⑪林彥宏之台新銀│
│  │  │          │          │          │                    │共計提領：  │  行帳戶歷史交易│
│  │  │          │          │          │                    │15萬元      │  明細查詢（108 │
│  │  │          │          │          │                    │            │  偵4694卷三，第│
│  │  │          │          │          │                    │            │  34頁）        │
├─┼─┼─────┼─────┼─────┼──────────┼──────┼────────┤
│4 │蕭│106.12.8  │106.12.8  │60萬元    │陳昌國之上海銀行帳戶│不詳        │①蕭阿鑾之匯款單│
│  │阿│          │          │          │帳號：00000000000000│            │  據影本（108偵 │
│  │鑾│假冒警察名├─────┼─────┤                    │            │  4694卷二，第22│
│  │  │義致電蕭阿│106.12.12 │56萬元    │                    │            │  5-232頁）     │
│  │  │鑾，佯稱其│          │          │                    │            │②韋卓利之中華郵│
│  │  │涉有詐欺案├─────┼─────┼──────────┼──────┤  政帳戶客戶歷史│
│  │  │件，須代管│106.12.12 │68萬元    │何軒誌之永豐銀行帳戶│不詳        │  交易清單（108 │
│  │  │金融帳戶款│          │          │帳號：00000000000000│            │  偵4694卷二，第│
│  │  │項，致蕭阿├─────┼─────┼──────────┼──────┤  334頁）       │
│  │  │鑾陷於錯誤│106.12.13 │62萬元    │陳昌國之玉山銀行帳戶│不詳        │③韋卓利之渣打銀│
│  │  │，而依指示│          │          │帳號：00000000000000│            │  行帳戶活期性存│
│  │  │匯款至所指├─────┼─────┼──────────┼──────┤  款歷史明細（10│
│  │  │定之帳戶。│106.12.13 │31萬元    │陳昌國之兆豐銀行帳戶│不詳        │  8 偵4694卷二，│
│  │  │          │          │          │帳號：00000000000000│            │  第322 頁反面）│
│  │  │          ├─────┼─────┼──────────┼──────┤④袁盛基之中華郵│
│  │  │          │106.12.19 │100萬元   │韋卓利之中華郵政帳戶│韋卓利      │  政帳戶客戶歷史│
│  │  │          ├─────┼─────┤帳號：00000000000000│            │  交易清單（108 │
│  │  │          │106.12.20 │24萬元    │                    │106.12.19   │  偵4694卷二，第│
│  │  │          │          │          │                    │106.12.20   │  328頁）       │
│  │  │          │          │          │                    │            │⑤韋卓利之供述（│
│  │  │          │          │          │                    │共計提領：  │  108偵4694卷二 │
│  │  │          │          │          │                    │124 萬元    │  ，第19頁）    │
│  │  │          ├─────┼─────┼──────────┼──────┤⑥袁盛基之供述（│
│  │  │          │106.12.14 │128萬元   │韋卓利之渣打銀行帳戶│韋卓利      │  108偵4694卷一 │
│  │  │          ├─────┼─────┤帳號：00000000000000│            │  ，第272頁反面 │
│  │  │          │106.12.18 │118萬元   │                    │106.12.14   │  ）            │
│  │  │          ├─────┼─────┤                    │106.12.15   │⑦熱點資料案件詳│
│  │  │          │106.12.22 │38萬元    │                    │106.12.18   │  細列表暨監視錄│
│  │  │          │          │          │                    │106.12.19   │  影畫面（韋卓利│
│  │  │          │          │          │                    │106.12.22   │  提領郵局帳戶之│
│  │  │          │          │          │                    │106.12.23   │  畫面）（108偵 │
│  │  │          │          │          │                    │            │  4694卷四，第  │
│  │  │          │          │          │                    │共計提領：  │  118-120頁）   │
│  │  │          │          │          │                    │284萬元     │⑧熱點資料案件詳│
│  │  │          ├─────┼─────┼──────────┼──────┤  細列表暨監視錄│
│  │  │          │106.12.15 │120萬元   │袁盛基之中華郵政帳戶│袁盛基      │  影畫面（韋卓利│
│  │  │          │          │          │帳號：00000000000000│            │  提領渣打帳戶之│
│  │  │          │          │          │                    │106.12.15   │  畫面）（108偵 │
│  │  │          │          │          │                    │106.12.16   │  4694卷四，第  │
│  │  │          │          │          │                    │            │  152-158頁）   │
│  │  │          │          │          │                    │共計提領：  │⑨熱點資料案件詳│
│  │  │          │          │          │                    │119萬9,000元│  細列表暨監視錄│
│  │  │          │          │          │                    │            │  影畫面（袁盛基│
│  │  │          │          │          │                    │            │  提領畫面）（10│
│  │  │          │          │          │                    │            │  8 偵4694卷四，│
│  │  │          │          │          │                    │            │  第144-151 頁）│
├─┼─┼─────┼─────┼─────┼──────────┼──────┼────────┤
│5 │林│106.11.16 │106.11.21 │28萬5,000 │陳政杰之中華郵政帳戶│不詳        │①林黃雀花之匯款│
│  │黃│          │          │元        │帳號：00000000000000│            │  單據影本（108 │
│  │雀│假冒檢察官├─────┼─────┤                    │106.11.21   │  偵4694卷二，第│
│  │花│名義致電林│106.11.23 │49萬元    │                    │106.11.23   │  152-159 頁）  │
│  │  │黃雀花，佯│          │          │                    │            │②魏御峯中華郵政│
│  │  │稱其涉嫌刑│          │          │                    │共計提領：  │  帳戶客戶歷史交│
│  │  │事案件，須│          │          │                    │77萬5,000元 │  易清單（108偵 │
│  │  │監管其存款├─────┼─────┼──────────┼──────┤  4694卷二，第  │
│  │  │，致林黃雀│106.11.23 │115萬元   │林俊安之永豐銀行帳戶│不詳        │  316頁）       │
│  │  │花陷於錯誤│          │          │帳號：00000000000000│            │③魏御峯之供述（│
│  │  │，而依指示├─────┼─────┤                    │106.11.22   │  108偵4694卷一 │
│  │  │匯款至指定│106.11.24 │98萬元    │                    │106.11.24   │  ，第236頁、108│
│  │  │之帳戶。  │          │          │                    │106.11.27   │  偵6462卷五，第│
│  │  │          ├─────┼─────┤                    │106.11.28   │  97頁反面）    │
│  │  │          │106.11.27 │59萬元    │                    │共計提領：  │④李冠銳合作金庫│
│  │  │          │          │          │                    │271萬9,900元│  帳戶歷史交易明│
│  │  │          ├─────┼─────┼──────────┼──────┤  細（108 偵4694│
│  │  │          │106.11.24 │88萬8,000 │李冠銳之合作金庫帳戶│不詳        │  卷二，第285頁 │
│  │  │          │          │元        │帳號：0000000000000 │            │  ）            │
│  │  │          │          │          │                    │106.11.24   │⑤王逸光中華郵政│
│  │  │          │          │          │                    │106.11.25   │  帳戶客戶歷史交│
│  │  │          │          │          │                    │106.11.26   │  易清單（108偵 │
│  │  │          │          │          │                    │106.11.27   │  4694卷二，第  │
│  │  │          │          │          │                    │            │  294頁）       │
│  │  │          │          │          │                    │共計提領：  │⑥林俊安永豐銀行│
│  │  │          │          │          │                    │65萬元      │  帳戶交易明細（│
│  │  │          ├─────┼─────┼──────────┼──────┤  108偵4694卷二 │
│  │  │          │106.11.27 │123萬元   │王逸光之中華郵政帳戶│不詳        │  ，第299頁及背 │
│  │  │          │          │          │帳號：00000000000000│            │  面）          │
│  │  │          │          │          │                    │106.11.27   │⑦陳政杰中華郵政│
│  │  │          │          │          │                    │            │  帳戶客戶歷史交│
│  │  │          │          │          │                    │共計提領：  │  易清單（108偵 │
│  │  │          │          │          │                    │123萬元     │  4694卷二，第  │
│  │  │          ├─────┼─────┼──────────┼──────┤  311頁）       │
│  │  │          │106.12.01 │55萬元    │魏御峯之中華郵政帳戶│魏御峯      │                │
│  │  │          │          │          │帳號：00000000000000│            │                │
│  │  │          │          │          │                    │106.12.1    │                │
│  │  │          │          │          │                    │            │                │
│  │  │          │          │          │                    │共計提領：  │                │
│  │  │          │          │          │                    │55萬元      │                │
└─┴─┴─────┴─────┴─────┴──────────┴──────┴────────┘
附表二：
┌──┬──────┬──────────────────────────┐
│編號│犯罪事實    │主文                                                │
├──┼──────┼──────────────────────────┤
│ 1  │一、㈠      │吳正國犯三人以上共同詐欺取財罪，處有期徒刑貳年貳月。│
│    │            │林羿廷犯三人以上共同詐欺取財罪，處有期徒刑貳年。    │
├──┼──────┼──────────────────────────┤
│ 2  │一、㈡      │吳正國犯三人以上共同詐欺取財罪，處有期徒刑壹年捌月。│
│    │            │林羿廷犯三人以上共同詐欺取財罪，處有期徒刑壹年陸月。│
├──┼──────┼──────────────────────────┤
│ 3  │一、㈢      │吳正國犯三人以上共同詐欺取財罪，處有期徒刑壹年柒月。│
│    │            │林羿廷犯三人以上共同詐欺取財罪，處有期徒刑壹年伍月。│
│    │            │蘇郁程犯三人以上共同詐欺取財罪，處有期徒刑壹年參月。│
│    │            │林鴻杭犯三人以上共同詐欺取財罪，處有期徒刑壹年參月。│
├──┼──────┼──────────────────────────┤
│ 4  │一、㈣      │吳正國犯三人以上共同詐欺取財罪，處有期徒刑壹年拾月。│
│    │            │林羿廷犯三人以上共同詐欺取財罪，處有期徒刑壹年捌月。│
│    │            │吳晟嘉犯三人以上共同詐欺取財罪，處有期徒刑壹年陸月。│
├──┼──────┼──────────────────────────┤
│ 5  │一、㈤      │吳正國犯三人以上共同詐欺取財罪，處有期徒刑壹年玖月。│
│    │            │林羿廷犯三人以上共同詐欺取財罪，處有期徒刑壹年柒月。│
└──┴──────┴──────────────────────────┘
附表三：
桃園市○○區○○路000 巷00號2 樓F 室（吳正國）扣案物
┌──┬──────────┬─────┬────────┬─────────────┐
│編號│物品                │數量      │備註            │沒收與否之諭知            │
├──┼──────────┼─────┼────────┼─────────────┤
│1   │袁盛基之郵局存款簿  │1組       │帳號：          │沒收（供犯罪所用）        │
│    │（含提款卡、印章）  │          │0000000-0000000 │                          │
├──┼──────────┼─────┼────────┼─────────────┤
│2   │陳揚霖之台灣企銀存款│1組       │帳號：          │不予沒收（與本案犯罪無涉）│
│    │簿（含提款卡、印章）│          │000-000-000000  │                          │
├──┼──────────┼─────┼────────┤                          │
│3   │陳揚霖之郵局存款簿（│1組       │帳號：          │                          │
│    │含提款卡、印章）    │          │0000000-0000000 │                          │
├──┼──────────┼─────┼────────┤                          │
│4   │陳揚霖之中國信託存款│1組       │帳號：          │                          │
│    │簿（含提款卡、印章）│          │000-000-000000  │                          │
├──┼──────────┼─────┼────────┼─────────────┤
│5   │韋卓利之第一銀行存款│1組       │帳號：          │沒收（供犯罪預備）        │
│    │簿（含提款卡、印章）│          │000-00-000-000  │                          │
├──┼──────────┼─────┼────────┼─────────────┤
│6   │韋卓利之郵局存款簿（│1組       │帳號：          │沒收（供犯罪所用）        │
│    │含提款卡、印章）    │          │0000000-0000000 │                          │
├──┼──────────┼─────┼────────┼─────────────┤
│7   │金杰祐之玉山銀行存款│1組       │帳號：          │沒收（供犯罪預備）        │
│    │簿（含提款卡、印章）│          │0000-000-000000 │                          │
├──┼──────────┼─────┼────────┼─────────────┤
│8   │金杰祐之郵局存款簿（│1組       │帳號：          │沒收（供犯罪所用）        │
│    │含提款卡、印章）    │          │0000000-0000000 │                          │
├──┼──────────┼─────┼────────┼─────────────┤
│9   │金杰祐之台灣企銀存款│1組       │帳號：          │沒收（供犯罪預備）        │
│    │簿（含提款卡）      │          │00000000000     │                          │
├──┼──────────┼─────┼────────┼─────────────┤
│10  │韋卓利之渣打銀行存款│1組       │帳號：          │沒收（供犯罪所用）        │
│    │簿（含提款卡）      │          │0000000-000000  │                          │
├──┼──────────┼─────┼────────┼─────────────┤
│11  │黃愉汝年籍資料便條  │1張       │含桃園地方法院檢│不予沒收（與本案犯罪無涉）│
│    │                    │          │察署收據        │                          │
├──┼──────────┼─────┼────────┤                          │
│12  │帳號0000000000000***│2張       │陳揚霖之中國信託│                          │
│    │343號106年12月25日提│          │帳號            │                          │
│    │款明細表            │          │                │                          │
├──┼──────────┼─────┼────────┤                          │
│13  │帳號0000000000000***│2張       │陳揚霖之郵局帳號│                          │
│    │761號106年12月25日提│          │                │                          │
│    │款明細表            │          │                │                          │
├──┼──────────┼─────┼────────┤                          │
│14  │帳號0000000000000***│2張       │陳揚霖之台灣企銀│                          │
│    │871號106年12月25日提│          │帳號            │                          │
│    │款明細表            │          │                │                          │
├──┼──────────┼─────┼────────┼─────────────┤
│15  │帳號000000000***501 │2張       │金杰祐之郵局帳號│沒收（犯罪所生）          │
│    │號106年12月25日提款 │          │                │                          │
│    │明細表              │          │                │                          │
├──┼──────────┼─────┼────────┼─────────────┤
│16  │便條紙              │1份       │                │不予沒收（與本案犯罪無涉）│
├──┼──────────┼─────┼────────┤                          │
│17  │門號0000-000-000號原│1張       │                │                          │
│    │始包裝卡            │          │                │                          │
├──┼──────────┼─────┼────────┤                          │
│18  │門號0000-000-000號原│1張       │                │                          │
│    │始包裝卡            │          │                │                          │
├──┼──────────┼─────┼────────┼─────────────┤
│19  │贓款                │150,600元 │                │不予沒收【被告吳正國供稱係│
│    │                    │          │                │賭博資金（見本院金訴卷三第│
│    │                    │          │                │65頁），無其他事證顯示屬於│
│    │                    │          │                │本案犯罪所得】            │
├──┼──────────┼─────┼────────┼─────────────┤
│20  │三星香檳金色手機    │1支       │門號：0000000000│沒收（供犯罪所用）        │
│    │（含SIM卡）         │          │IMEI碼：        │                          │
│    │                    │          │000000000000000 │                          │
├──┼──────────┼─────┼────────┼─────────────┤
│21  │三星黑色手機        │1支       │門號：0000000000│不予沒收（與本案犯罪無涉）│
│    │                    │          │IMEI碼：        │                          │
│    │                    │          │⑴              │                          │
│    │                    │          │0000000000000000│                          │
│    │                    │          │⑵              │                          │
│    │                    │          │0000000000000000│                          │
├──┼──────────┼─────┼────────┤                          │
│22  │三星香檳金色手機    │1支       │IMEI碼：        │                          │
│    │（無SIM卡）         │          │000000000000000 │                          │
├──┼──────────┼─────┼────────┤                          │
│23  │NOKIA粉紅色手機     │1支       │IMEI碼：        │                          │
│    │（無SIM卡）         │          │000000000000000 │                          │
├──┼──────────┼─────┼────────┤                          │
│24  │筆記型電腦          │1臺       │                │                          │
├──┼──────────┼─────┼────────┼─────────────┤
│25  │手機                │1支       │於金杰祐身上查獲│不予沒收（非本案被告所有）│
│    │                    │          │                │                          │
│    │                    │          │門號：0000000000│                          │
│    │                    │          │IMEI碼：        │                          │
│    │                    │          │⑴              │                          │
│    │                    │          │0000000000000000│                          │
│    │                    │          │⑵              │                          │
│    │                    │          │000000000000000 │                          │
└──┴──────────┴─────┴────────┴─────────────┘
附表四：
桃園市○○區○○路000號（林羿廷）扣案物
┌──┬──────────┬──┬───────────┬─────────────┐
│編號│物品                │數量│備註                  │沒收與否之諭知            │
├──┼──────────┼──┼───────────┼─────────────┤
│1   │台灣大哥大SIM卡     │1張 │門號：0000-000-000    │沒收（供犯罪所用）        │
├──┼──────────┼──┼───────────┼─────────────┤
│2   │亞太電信SIM卡       │1張 │門號：0000-000-000    │不予沒收（與本案犯罪無涉）│
└──┴──────────┴──┴───────────┴─────────────┘
附表五：
桃園市○○區○○路000號（林羿廷）扣案物
┌──┬──────────┬───┬──────────┬─────────────┐
│編號│物品                │數量  │備註                │沒收與否之諭知            │
├──┼──────────┼───┼──────────┼─────────────┤
│1   │HITACHI廠牌電腦硬碟 │1臺   │-                   │不予沒收（與本案犯罪無涉）│
├──┼──────────┼───┼──────────┤                          │
│2   │筆記本              │1本   │-                   │                          │
├──┼──────────┼───┼──────────┤                          │
│3   │記事單              │7張   │-                   │                          │
└──┴──────────┴───┴──────────┴─────────────┘
附表六：
桃園市○○區○○街000 巷00號4 樓（吳晟嘉）扣案物
┌──┬──────────┬───┬──────────┬─────────────┐
│編號│物品                │數量  │備註                │沒收與否之諭知            │
├──┼──────────┼───┼──────────┼─────────────┤
│1   │中國信託存簿及提款卡│1組   │帳號：              │不予沒收（與本案犯罪無涉）│
│    │                    │      │000-000000000000    │                          │
├──┼──────────┼───┼──────────┤                          │
│2   │合作金庫銀行存簿及提│1組   │帳號：              │                          │
│    │款卡                │      │000-0000000000000   │                          │
├──┼──────────┼───┼──────────┤                          │
│3   │兆豐國際商業銀行存簿│1組   │帳號：00000000000   │                          │
│    │及提款卡            │      │                    │                          │
├──┼──────────┼───┼──────────┤                          │
│4   │郵局存簿及提款卡    │1組   │帳號：              │                          │
│    │                    │      │000-0000000000000   │                          │
├──┼──────────┼───┼──────────┤                          │
│5   │華南銀行存簿及提款卡│1組   │帳號：              │                          │
│    │                    │      │000-000000000       │                          │
├──┼──────────┼───┼──────────┤                          │
│6   │國泰世華銀行存簿及提│1組   │帳號：              │                          │
│    │款卡                │      │000-000000000       │                          │
├──┼──────────┼───┼──────────┤                          │
│7   │凱基銀行存簿及提款卡│1組   │帳號：              │                          │
│    │                    │      │000-000000000       │                          │
├──┼──────────┼───┼──────────┤                          │
│8   │遠東商業銀行提款卡  │1張   │帳號：              │                          │
│    │                    │      │000-00000000000     │                          │
├──┼──────────┼───┼──────────┤                          │
│9   │電腦主機            │1臺   │密碼：aa362201      │                          │
├──┼──────────┼───┼──────────┤                          │
│10  │HUAWEI智慧型白色手機│1支   │門號：0000-000-000  │                          │
│    │（含SIM卡）         │      │IMEI碼：            │                          │
│    │                    │      │⑴000000000000000   │                          │
│    │                    │      │⑵000000000000000   │                          │
├──┼──────────┼───┼──────────┤                          │
│11  │SAMSUNG智慧型黑色手 │1支   │門號：0000-000-000  │                          │
│    │機（含SIM卡）       │      │IMEI碼：            │                          │
│    │                    │      │000000000000000     │                          │
├──┼──────────┼───┼──────────┤                          │
│12  │SAMSUNG智慧型黑色手 │1支   │IMEI碼：            │                          │
│    │機（無SIM卡）       │      │000000000000000     │                          │
└──┴──────────┴───┴──────────┴─────────────┘
附表七：
桃園市○○區○○路000 巷00號3 樓（蘇郁程）扣案物
┌──┬──────────┬───┬──────────┬─────────────┐
│編號│物品                │數量  │備註                │沒收與否之諭知            │
├──┼──────────┼───┼──────────┼─────────────┤
│1   │郵政儲金金融卡      │1張   │                    │不予沒收（與本案犯罪無涉）│
├──┼──────────┼───┼──────────┤                          │
│2   │ASUS手機（含SIM卡） │1支   │IMEI碼：            │                          │
│    │                    │      │⑴000000000000000   │                          │
│    │                    │      │⑵000000000000000   │                          │
└──┴──────────┴───┴──────────┴─────────────┘
附表八：
桃園市○○區○○○路○段000 號之1 （林鴻杭）扣案物
┌──┬──────────┬───┬──────────┬─────────────┐
│編號│物品                │數量  │備註                │沒收與否之諭知            │
├──┼──────────┼───┼──────────┼─────────────┤
│1   │郵政存簿儲金簿      │1本   │帳號：              │不予沒收（與本案犯罪無涉）│
│    │                    │      │0000000-0000000     │                          │
└──┴──────────┴───┴──────────┴─────────────┘